最高法院刑事判決            一○○年度台上字第五三七三號
上  訴  人  陳○○
上列上訴人因妨害性自主案件，不服台灣高等法院中華民國一○
○年七月二十日第二審判決（一○○年度侵上訴字第一六號，起
訴案號：台灣台北地方法院檢察署九十九年度偵字第七七九六號
），提起上訴，本院判決如下：
    主  文
上訴駁回。
    理  由
按刑事訴訟法第三百七十七條規定，上訴於第三審法院，非以判
決違背法令為理由，不得為之。是提起第三審上訴，應以原判決
違背法令為理由，係屬法定要件。如果上訴理由書狀並未依據卷
內訴訟資料，具體指摘原判決不適用何種法則或如何適用不當，
或所指摘原判決違法情事，顯與法律規定得為第三審上訴理由之
違法情形，不相適合時，均應認其上訴為違背法律上之程式，予
以駁回。本件原判決撤銷第一審不當之判決，改判仍論處上訴人
陳○○對於未滿十四歲之女子為性交罪刑。已詳敘認定犯罪事實
之依據及憑以認定之理由。從形式上觀察，原判決並無任何違背
法令之處。而證據之取捨及事實之認定，為事實審法院之職權，
茍其判斷無違經驗法則或論理法則，即不能任意指為違法。原判
決說明上訴人在第一審之自白、證人Ａ女（姓名詳卷）於偵查中
之證言、網際網路遊戲之通訊紀錄畫面列印資料等證據，有證據
能力之理由，且依憑Ａ女於偵查中之證言，上訴人於第一審坦承
之供述，卷附現場照片、網際網路遊戲之通訊紀錄畫面列印資料
、勘驗筆錄、內政部警政署刑事警察局鑑定書等證據資料，參酌
卷內其他證據調查之結果，綜合研判，以上訴人辯解自白是否有
因脅迫、利誘等非法方法取得之情形，及該自白是否有補強證據
相佐，仍欠查明云云，係不可採，認上訴人確有原判決事實欄所
載之犯行，已詳敘其取捨證據及認定事實之心證理由，所為論斷
無違經驗法則及論理法則，亦無所指單憑Ａ女於偵查中之證言認
定上訴人犯行或理由不備之違法情形存在。至於Ａ女於檢察官訊
問時，因未滿十六歲，依據刑事訴訟法第一百八十六條第一項第
一款規定，不得令其具結，上訴意旨謂偵查卷內無Ａ女之結文，
原判決採證違法云云，尚有誤會。而刑之量定，係事實審法院得
依職權自由裁量之事項，茍已以行為人之責任為基礎，並審酌刑
法第五十七條各款所列情狀而未逾越法定刑度，即不得遽指為違
法。原判決已說明量刑審酌之理由，要難指摘為不當。上訴意旨
置原判決之論敘於不顧，仍執陳詞為事實上之爭辯，並對原審採
證認事及其他自由裁量之職權行使，任意指摘，難謂已符合首揭
法定上訴要件。其上訴違背法律上之程式，應予駁回。
據上論結，應依刑事訴訟法第三百九十五條前段，判決如主文。
中    華    民    國  一○○  年    九    月  二十九  日
                      最高法院刑事第十庭
                          審判長法官  陳  世  淙  
                                法官  陳  東  誥  
                                法官  何  菁  莪  
                                法官  施  俊  堯  
                                法官  洪  曉  能  
本件正本證明與原本無異
                                      書  記  官  
中    華    民    國  一○○  年    十    月    四    日
                                                      K